臺灣板橋地方法院刑事判決　　　　　　　100年度易字第174號
公　訴　人　臺灣板橋地方法院檢察署檢察官
被　　　告　林文舜
　　　　　　鄭采鈺
　　　　　　李曉菁
上列被告因傷害案件，經檢察官提起公訴（99年度調偵字第2513
號），本院判決如下：
    主  文
林文舜傷害人之身體，處拘役肆拾日，如易科罰金，以新臺幣壹
仟元折算壹日。
鄭采鈺、李曉菁共同傷害人之身體，各處拘役伍拾日，如易科罰
金，均以新臺幣壹仟元折算壹日。
    事  實
一、林文舜與鄭采鈺、李曉菁母女為鄰居關係，於民國98年12月
    10日上午10時28分許，在鄭采鈺、李曉菁位於臺北縣新莊市
    （現已改制為新北市新莊區○○○路725 巷1 號住處前，因
    細故與鄭采鈺、李曉菁發生口角，林文舜竟基於傷害之犯意
    ，而鄭采鈺、李曉菁亦共同基於傷害之犯意，由林文舜持隨
    手撿拾之木棍，鄭采鈺及李曉菁各持長約70公分之拔釘器1
    支，進行互毆，致林文舜受有前額併頭皮撕裂傷共3.5 公分
    、左手臂挫傷等傷害；鄭采鈺受有左肩、左上臂挫瘀傷等傷
    害；李曉菁則受有頭部外傷併腦震盪、前額撕裂傷2.5 公分
    之傷害。
二、案經林文舜、鄭采鈺及李曉菁訴由臺北縣政府（現改制為新
    北市政府）警察局新莊分局報告臺灣板橋地方法院檢察署檢
    察官偵查起訴。
    理  由
壹、證據能力方面：
    按被告以外之人於審判外之言詞或書面陳述，除法律有規定
    者外，不得作為證據；又被告以外之人於審判外之陳述，雖
    不符合同法第159 條之1 至第159 條之4 之規定，但經當事
    人於審判程序同意作為證據，法院審酌該言詞陳述或書面陳
    述作成時之情況，認為適當者，亦得為證據。當事人、代理
    人或辯護人於法院調查證據時，知有第159 條第1 項不得為
    證據之情形，而未於言詞辯論終結前聲明異議者，視為有前
    項之同意，刑事訴訟法第159 條第1 項及第159 條之5 分別
    定有明文。查本判決下列所引用被告林文舜、鄭采鈺、李曉
    菁以外之人於審判外之陳述及相關書證等，檢察官、被告迄
    至本院言詞辯論終結前均未聲明異議，本院審酌上開證據資
    料製作時之情況，尚無違法不當及證明力明顯過低之瑕疵，
    認以之作為證據應屬適當，揆諸前開規定，自均有證據能力
    ，先予敘明。
貳、實體方面：
一、上揭事實，業據被告林文舜於偵查及本院審理時坦承不諱，
    核與證人即告訴人鄭采鈺、李曉菁於警詢及偵查中所證情節
    相符，並有鄭采鈺、李曉菁之新泰綜合醫院診斷證明書各1
    紙、李曉菁頭部受傷照片1 張在卷可稽（見偵字卷第14至15
    頁、第17頁），足徵被告林文舜前開自白與事實相符，堪予
    採信，本案事證明確，被告林文舜傷害犯行已堪認定，應依
    法論科。
二、訊據被告鄭采鈺、李曉菁固坦承有於前揭時、地與告訴人林
    文舜發生口角之事實，惟矢口否認有何傷害之犯行，被告鄭
    采鈺辯稱：因為林文舜養鳥環境髒亂，當天伊請林文舜打掃
    ，但林文舜不高興就拿木棍打伊，伊雖有拿拔釘器要防衛，
    但被林文舜打時拔釘器就掉了，根本沒有打林文舜云云；被
    告李曉菁則辯稱：伊沒有拿拔釘器打林文舜，當天是林文舜
    拿球棒衝進伊家要打伊母親鄭采鈺，伊為保護母親就把母親
    推開，所以林文舜就打到伊，之後伊就暈倒了云云。惟查：
（一）被告鄭采鈺、李曉菁於上開時、地分持拔釘器1 支傷害告
      訴人林文舜之事實，業據證人即告訴人林文舜於警詢、偵
      查及本院審理時具結證述明確，而告訴人林文舜受有前額
      併頭皮撕裂傷共3.5 公分、左手臂挫傷之傷害，復有衛生
      署臺北醫院診斷證明書1 紙存卷足佐（見偵字卷第16頁）
      ，觀諸上開診斷證明書記載告訴人林文舜所受傷勢，與其
      於案發後所拍攝之受傷照片相符，亦可清晰看出前額有一
      道撕裂傷之情形，有受傷照片2 張可證（見偵字卷第17至
      18頁），核與告訴人林文舜指訴之情節相符，足徵告訴人
      林文舜提出之診斷證明書所載傷勢確係被告鄭采鈺、李曉
      菁之行為所致。
（二）又被告鄭采鈺雖質疑：告訴人林文舜為乩童，長期使用法
      器操練身體，頭部與背部乃經常損傷部位，懷疑其頭部非
      新傷云云。惟據證人即當日到場處理之警員陳萬福於偵查
      中證稱：當天是值班警員通知伊到現場，伊跟張育偉警員
      到現場去已經有救護車，伊看到李曉菁已經上擔架要送醫
      院，並看到林文舜頭上在流血，伊就去瞭解情形，他說他
      被鄭采鈺、李曉菁打，至於拿什麼打的伊忘記了，伊問為
      何李曉菁是打人的人還要被送醫，林文舜說他要防衛，拿
      地上的棍子揮擊到李曉菁，李曉菁才會送醫，伊看林文舜
      的傷應該是當天被打的，地上有血跡等語（見調偵卷第13
      頁），核證人陳萬福之證述與告訴人林文舜前揭所證情節
      均相一致，且告訴人林文舜於98年12月10日至衛生署臺北
      醫院進行急診就醫手術縫合傷口與X 光檢查等情，亦有上
      開診斷證明書可參，益徵告訴人林文舜確係於98年12月10
      日受有前揭傷勢，被告鄭采鈺之質疑，要非可採。綜上所
      述，被告鄭采鈺、李曉菁前開所辯，顯屬事後卸責之詞，
      委無足採，本案事證明確，被告鄭采鈺、李曉菁傷害犯行
      堪以認定，應予依法論科。
（三）至被告鄭采鈺認起訴書證據清單漏載到場處理之警員王鴻
      斌，另被告李曉菁請求調取警員到案發現場時所拍攝之現
      場畫面及調取警員陳萬福之出勤紀錄表等節，經查，警員
      陳萬福係當日到場處理之警員，業據其證述明確，且被告
      鄭采鈺於本院審理時供稱：警員王鴻斌到場時，被告林文
      舜已經沒有再打了等語（見本院100 年4 月28日審判筆錄
      第7 頁），是本院認上述證據之調查均無必要，附此敘明
      。
三、核被告林文舜、鄭采鈺、李曉菁所為，均係犯刑法第277 條
    第1 項之傷害罪。被告鄭采鈺、李曉菁就上開犯行，互有犯
    意聯絡及行為分擔，均為共同被告。爰審酌被告3 人為鄰居
    關係，理應相互忍讓，共同維護居住安寧，卻因細故而互相
    傷害，兼衡其等犯罪之動機、目的、手段、對彼此造成傷害
    之程度，及被告林文舜犯後坦認犯行，被告鄭采鈺、李曉菁
    犯後否認犯行之態度，且迄未達成和解，惟念及被告3 人係
    鄰居關係，為避免雙方仇怨加深等一切情狀，分別量處如主
    文所示之刑，並均諭知易科罰金之折算標準。
據上論斷，應依刑事訴訟法第299 條第1 項前段，刑法第28條、
第277 條第1 項、第41條第1 項前段，刑法施行法第1 條之1 第
1 項、第2 項前段，判決如主文。
本案經檢察官楊景舜到庭執行職務。
中    華    民    國   100    年    5     月    6     日
                  刑事第十四庭  法  官  廖欣儀
以上正本證明與原本無異。
如不服本判決應於收受判決後10日內向本院提出上訴書狀，並應
敘述具體理由。其未敘述上訴理由者，應於上訴期間屆滿後20日
內向本院補提理由書（均須按他造當事人之人數附繕本）「切勿
逕送上級法院」。
                                書記官  顏偉林
中    華    民    國   100    年    5     月    6     日
附錄本案論罪科刑法條全文：
中華民國刑法第277條
傷害人之身體或健康者，處3 年以下有期徒刑、拘役或1 千元以
下罰金。
犯前項之罪因而致人於死者，處無期徒刑或7 年以上有期徒刑；
致重傷者，處3 年以上10年以下有期徒刑。